【裁判字號】    96,易,674
【裁判日期】    970304
【裁判案由】    竊盜
【裁判全文】
臺灣苗栗地方法院刑事判決               96年度易字第674號
                                       97年度易字第44號
公  訴  人  臺灣苗栗地方法院檢察署檢察官
被      告  甲○○
                      巷7號
                    （現在台灣苗栗看守所羈押中）
上列被告因竊盜案件，經檢察官提起公訴（96年度偵字第2691號）
，及追加起訴（96年度偵字第5348號、96年度偵字第5402號、96
年度偵字第5434號、96年度偵字第5876號），本院依簡式審判程
序判決如下：
    主  文
甲○○攜帶兇器竊盜，累犯，處有期徒刑柒月，減為有期徒刑參
月拾伍日。又攜帶兇器竊盜，累犯，處有期徒刑柒月，減為有期
徒刑參月拾伍日。又攜帶兇器竊盜，累犯，處有期徒刑柒月，減
為有期徒刑參月拾伍日。又攜帶兇器竊盜，累犯，處有期徒刑柒
月，減為有期徒刑參月拾伍日。又竊盜，累犯，處有期徒刑肆月
，減為有期徒刑貳月。又竊盜，累犯，處有期徒刑肆月。又竊盜
，累犯，處有期徒刑伍月。又攜帶兇器竊盜未遂，累犯，處有期
徒刑陸月；扣案之尖嘴鉗壹支沒收。應執行有期徒刑貳年伍月；
扣案之尖嘴鉗壹支沒收。
    犯罪事實及理由
一、犯罪事實：
（一）甲○○曾因竊盜案件，經臺灣高等法院臺中分院於民國（
      下同）94年3 月30日，以94年度上訴字第248 號判決，判
      處有期徒刑8 月，於同年4 月22日確定，並於同年6 月19
      日因縮刑期滿執行完畢。甲○○猶不知悔改，復分別基於
      意圖為自己不法所有之竊盜犯意，於下列時、地，竊取他
      人財物（96年度偵字第2691號偵查卷部分）：
 （1）甲○○於96年1 月底某日，在苗栗縣苗栗市○○里○○路
      57 號 對面空地「文華豐采」預售屋看板前，持在客觀上
      足供兇器使用之斜口剪刀1 支（未扣案），竊取高灃建設
      股份有限公司所有，由丙○○（起訴書誤為林紅汝）保管
      之電線約70至80公尺，得手後以新台幣（下同）3 百元價
      格，出售給不詳之資源回收商，變賣所得贓款已花用殆盡
      。嗣甲○○在上開竊盜案件尚未被警發覺前，於96年2 月
      3 日，至苗栗縣警察局苗栗分局北苗派出所內，向承辦警
      員自首上情，並願意接受裁判。
 （2）甲○○於96年1 月底某日晚上凌晨零時許，在苗栗縣苗栗
      市○○里縣○路61號前工地，持在客觀上足供兇器使用之
      剪刀1 支（未扣案），竊取乙○○所有之電線約70至80公
      尺，得手後以3 百元價格，出售給不詳之資源回收商，變
      賣所得贓款已花用殆盡。嗣甲○○在上開竊盜案件尚未被
      警發覺前，於96年2 月5 日，至苗栗縣警察局苗栗分局北
      苗派出所內，向承辦警員自首上情，並願意接受裁判。
 （3）甲○○於96年2 月1 日晚上9 時許，在苗栗縣苗栗市○○
      里○○○街福星國小對面「文房市堡」工地，持在客觀上
      足供兇器使用之斜口剪刀1 支（未扣案），竊取高灃建設
      股份有限公司所有，由丙○○（起訴書誤為林紅汝）保管
      之電線約70公尺，得手後以3 百多元價格，出售給不詳之
      資源回收商，變賣所得贓款已花用殆盡。嗣甲○○在上開
      竊盜案件尚未被警發覺前，於96年2 月5 日，至苗栗縣警
      察局苗栗分局北苗派出所內，向承辦警員自首上情，並願
      意接受裁判。
 （4）甲○○於96年2 月中旬凌晨1 、2 時許，在苗栗縣苗栗市
      ○○里○○路「同心公園」公廁內，持在客觀上足供兇器
      使用之鉗子1 支（未扣案），竊取「苗栗市公所」所有，
      由丁○○保管之電線約20至30公尺，得手後以3 百元價格
      ，出售給不詳之資源回收商，變賣所得贓款已花用殆盡。
      嗣甲○○在上開竊盜案件尚未被警發覺前，於96年2 月26
      日，在苗栗縣警察局苗栗分局北苗派出所內，向承辦警員
      自首上情，並願意接受裁判。
（二）甲○○於96年1 月底某日下午2 時許，在苗栗縣苗栗市○○里○○路170 號「惠勝溶劑提油廠股份有限公司」（下
      稱惠勝公司）之倉庫內，徒手竊取惠勝公司所有，由該公
      司倉庫管理員劉雄達所管領之3.0MM 黑色電線，長約30至
      40公尺，得手後以730 元之價格，賣給不詳之資源回收商
      ，變賣所得贓款已花用殆盡。嗣甲○○在上開案件，尚未
      被警發覺前，於96年2 月5 日，主動至苗栗縣警察局苗栗
      分局北苗派出所，向承辦員警自首上情，並願意接受裁判
      （96年度偵字第5348號偵查卷部分）。
（三）甲○○於96年9 月初某日，在苗栗縣苗栗市○○路243 號
      「慈濟功德會」旁，徒手竊取連律鈞所有置於該處之捷安
      特廠牌，銀藍色腳踏車（車身號碼：G35M1697號，價值約
      3 千元）1 輛，得手後供己代步用，嗣苗栗縣警察局苗栗
      分局北苗派出所巡邏員警，於96年10月27日，在巡邏途中
      遇見甲○○加以盤查時，甲○○在警方尚未發覺前，主動
      向警方自首上情，並於同日下午4 時10分許，帶警方至苗
      栗縣苗栗市○○路「同心公園」前，查扣該輛腳踏車，警
      方則根據車身號碼，透過原賣出之腳踏車店提供買主電話
      ，通知連律鈞領回（96年度偵字第5876號偵查卷部分）。
（四）甲○○於96年9 月28日凌晨3 時許，在苗栗縣苗栗市○○
      路○ 段維祥小段396 之1 地號土地上，徒手竊取羅建謀所
      有之大型吊車上之鐵扣吊環11個（重30.5公斤），得手後
      以上揭竊得之腳踏車，於同日上午6 時許，載運至苗栗縣
      苗栗市○○路張廷綦所經營之「晉昇舊貨行」，以305 元
      之價格變賣之。至張廷綦收購後懷疑是甲○○竊取之贓物
      ，曾通知當地北苗派出所派員前來查看，警方因未發現有
      失主報案而作罷。迨甲○○於96年10月27日，被警查獲上
      述捷安特腳踏車竊案後，在苗栗縣警察局苗栗分局製作筆
      錄時，向警方供出上情而查獲（96年度偵字第5402號偵查
      卷部分）。
（五）甲○○於96年11月19日下午5 時許，在苗栗縣苗栗市○○
      路418 號「大川醫院」（起訴書誤為大千醫院）旁，持在
      客觀上足供兇器使用之尖嘴鉗1 支，正在破壞印尼籍看護
      工SUMIYATI（中文譯名「雅蒂」）所有，停放該處之UD－
      BIKE廠牌銀紅色腳踏車之車鎖時，為苗栗縣警察局苗栗分
      局北苗派出所巡邏員警查獲而未遂，警方並當場扣得尖嘴
      鉗1 支（96年度偵字第5434號偵查卷部分）。
（六）案經苗栗縣警察局苗栗分局5 次報請台灣苗栗地方法院檢
      察署檢察官偵查起訴。
二、證據名稱：
（一）96年度偵字第2691號偵查卷部分（第28頁至第61頁、第70
      頁至第72頁、第92頁至第93頁、第98頁至第99頁）：
 （1）被告甲○○於警詢時及偵、審中之自白。
 （2）被害人丙○○、乙○○、丁○○於警詢時之陳述，及證人
      丁○○、丙○○於偵查中之證述。
 （3）失竊現場照片10張。
 （4）臺灣高等法院被告前案紀錄、臺灣苗栗地方院檢察署刑案
      資料查註紀錄表。
（二）96年度偵字第2691號偵查卷部分：
 （1）被告甲○○於警詢時及本院審理中之自白。
 （2）被害人劉雄達於警詢時之陳述，及於檢察官偵查中之證述
      。
 （3）失竊現場照片2張。
 （4）臺灣高等法院被告前案紀錄、臺灣苗栗地方院檢察署刑案
      資料查註紀錄表。
（三）96年度偵字第5876號偵查卷部分：
 （1）被告甲○○於警詢時及本院審理中之自白。
 （2）被害人連律鈞於警詢時之陳述。
 （3）失竊及起獲現場照片2張。
 （4）被害人連律鈞領回失竊贓車所出具之贓物認領保管單1 紙
      。
 （5）臺灣高等法院被告前案紀錄、臺灣苗栗地方院檢察署刑案
      資料查註紀錄表。
（四）96年度偵字第5402號偵查卷部分：
 （1）被告甲○○於警詢時及本院審理中之自白。
 （2）被害人羅建謀於警詢時之陳述。
 （3）證人張廷綦於警詢時之陳述。
 （3）失竊、起獲現場及鐵扣吊環照片共7張。
 （4）被害人羅建謀領回失竊贓車所出具之贓物認領保管單1 紙
      。
 （5）收受物品、舊貨、五金廢料或廢棄物登記表影本1紙。
 （6）臺灣高等法院被告前案紀錄、臺灣苗栗地方院檢察署刑案
     資料查註紀錄表。
（五）96年度偵字第5434號偵查卷部分：
 （1）被告甲○○於警詢時及偵、審中之自白。
 （2）被害人SUMIYATI（中文譯名「雅蒂」）於警詢時之陳述。
 （3）被害人SUMIYATI（中文譯名「雅蒂」）領回腳踏車所出具
      之贓物認領保管單1紙。
 （4）尖嘴鉗、腳踏車及失竊現場照片共7張。
 （5）警員職務報告1紙。
 （6）臺灣高等法院被告前案紀錄、臺灣苗栗地方院檢察署刑案
      資料查註紀錄表。
三、量刑理由：
    核被告甲○○於犯罪事實欄（一）之（1） （2） （3） （
    4） 所為，均係犯刑法第321 條第1 項第3 款之攜帶兇器竊
    盜罪；於犯罪事實欄（二）（三）（四）所為，均係犯刑法
    第320 條第1 項之普通竊盜罪；於犯罪事實欄（五）所為，
    則係犯刑法第321 條第2 項、第1 項第3 款之攜帶兇器竊盜
    未遂罪。被告甲○○於犯罪事實欄（一）之（1） （2） （
    3） （4） 、（二）、（三）中，在其犯罪尚未被警發覺前
    ，主動向承辦員警自首，並願意接受裁判，依刑法第62條前
    段之規定減輕其刑。被告甲○○於犯罪事實欄（五）中竊盜
    未得手，屬於未遂犯，依刑法第25條第2 項之規定，減輕其
    刑。查被告甲○○曾因竊盜案件，經臺灣高等法院臺中分院
    於94年3 月30日，以94年度上訴字第248 號判決，判處有期
    徒刑8 月，於同年4 月22日確定，並於同年6 月19日因縮刑
    期滿執行完畢，有臺灣高等法院被告前案紀錄、臺灣苗栗地
    方院檢察署刑案資料查註紀錄表在卷可案，5 年內再故意犯
    本案之罪，均為累犯，應依刑法第47條第1 項之規定加重其
    刑。被告甲○○於犯罪事實欄（一）（1） （2） （3） （
    4） 、（二）、（三）、（五）之犯行，因有加重及減輕之
    事由，依法應先加後減。被告甲○○所犯上開8 罪，犯意各
    別，應分論併罰。審酌被告甲○○有多次竊盜前科紀錄，足
    見其人素行不佳，年富力壯，不事生產，為換取生活費用，
    一再竊取他人財物，危害當地社會治安，理應重罰，惟念其
    所竊取之財物價值尚非昂貴，被害人因嫌麻煩，不願對其提
    出告訴，及犯後能坦白承認，節省有限之司法資源等一切情
    狀，分別量處如主文所示之刑，以資懲儆。又被告甲○○於
    犯罪事實欄（一）之（1） （2） （3） （4） 、（二）之
    竊盜犯行，均係發生在96年4 月24日以前，符合中華民國96
    年罪犯減刑條例規定之減刑條件，應依該條例第2 條第1 項
    第3 款之規定，減其宣告刑2 分之1 ，並依同條例第10條第
    1 項之規定，定其應執行之刑，以資懲儆。至檢察官具體求
    刑3 年，並請求將被告甲○○送強制工作乙節，本院認為被
    告甲○○既已坦白承認，且大部犯行均係自首，為鼓勵罪犯
    勇於面對法律制裁，儘早服刑完畢重新做人，以與否認犯行
    之罪犯，在科刑上作一區隔，本院認為檢察官具體求刑稍嫌
    過重，無送強制工作之必要，附此敘明。
三、應適用之法條：
（一）刑事訴訟法第273 條之1 第1 項、第299 條第1 項前段、
      第310 條之2、第454條第1項。
（二）刑法第320 條第1 項、第321 條第1 項第3 款、第2 項、
      第25條第2 項、第47條第1 項、第62條前段、第51條第5
      款、第38條第1 項第2 款。
（三）刑法施行法第1條之1。
（四）中華民國96年罪犯減刑條例第2 條第1 項第3 款、第10條
      第1項。
四、本判決係依刑事訴訟法第310 條之2 、第454 條第1 項製作
    ，依法僅記載當事人欄、主文、犯罪事實、證據名稱以及應
    適用之法條，其中犯罪事實部分，依同法第308 條之修正立
    法理由，亦僅記載犯罪構成要件事實，關於刑罰加重事由（
    含累犯在內）免予記載（法院辦理刑事訴訟案件應行注意事
    項第144 點參照），但仍於主文予以表明，並於應適用之法
    條欄予以引用。如不服本判決，應於判決送達之日起10日內
    ，向本院提起上訴。
本案經檢察官蕭慶賢到庭執行職務。
中    華    民    國    97    年    3     月    4     日
                  刑事第三庭    法  官  柳章峰
以上正本證明與原本無異。
如不服本判決，應於判決送達後10日內向本院提出上訴狀（應抄
附繕本），其未敘述上訴理由者，應於上訴期間屆滿後20日內補
提理由書狀於本院，上訴於臺灣高等法院臺中分院。告訴人或被
害人如對於本判決不服者，應具備理由請求檢察官上訴，其上訴
期間之計算係以檢察官收受判決正本之日期為準。
                                書記官  陳采瑜
中    華    民    國    97    年    3     月    4     日
附記論罪之法條全文：
刑法第320 條（普通竊盜罪、竊佔罪）
意圖為自己或第三人不法之所有，而竊取他人之動產者，為竊盜
罪，處5 年以下有期徒刑、拘役或5 百元以下罰金。
刑法第321條
（加重竊盜罪）
犯竊盜罪而有左列情形之一者，處6 月以上、5 年以下有期徒刑
：
一、於夜間侵入住宅或有人居住之建築物、船艦或隱匿其內而犯
    之者。
二、毀越門扇、牆垣或其他安全設備而犯之者。
三、攜帶兇器而犯之者。
四、結夥3 人以上而犯之者。
五、乘火災、水災或其他災害之際而犯之者。
六、在車站或埠頭而犯之者。
前項之未遂犯罰之。


司法院資訊處製作；財團法人民間司法改革基金會備份。
